履 歴 書

ふりがな	ちょう カ	ル)き		(9.6)				
氏 名	趙	毎騏	男女					
生年月日		1996年 7月 18日	(満 27 歳)					
ふりがな	とうきょう しこやま Ⅲ -:	うとめぐろくめぐろほんちょう3-3 201	4 ろーたすむさ	電話 070-4801-1775				
現住所(〒 152	- 0002)			E-mail				
東京都目黒区目	東京都目黒区目黒本町3-3-4 LOTUS武蔵小山Ⅲ-201							
ふりがな				電話				
連絡先(〒	—)	(現住所以外に連絡を希望する場	合のみ記入)	E-mail				
同上								
年	月	学	歴・職 歴					
			学歴					
2014	6	広州市海珠外国語実験中学 卒業	È					
2014	9	香港珠海学院 コンピュータサイ	エンス専攻学士課	程 入学				
2018	6	香港珠海学院 コンピュータサイ	エンス専攻学士課	程 卒業				
2018	9	香港理工大学大学院 IT(情報技	術)専攻修士課程	入学				
2020	6	香港理工大学大学院 IT (情報技	術)専攻修士課程	卒業				
			職歴					
2017	6	Guangdong Advertising Group CC	O.LTD. 入社(イン	ターンシップ)				
2017	9	Guangdong Advertising Group CC	D. LTD. 退職					
2020	6	Feeling Game Company 入社						
2022	2	Feeling Game Company 退職						
2022	3	Ember Entertainment (Realm of Alters Limited) 入社						
2023	2	Ember Entertainment (Realm of	Ember Entertainment (Realm of Alters Limited) 退職					
2023	3	フリーランサー						



年	月		学を歴・職を歴			
年	月		免 許・資 格			
2022	3	日本語能力試験 N1 合格				
2023	2	国際運転免許 取得				
		在留資格:ワーキングホリデー				
		在留期間:1年間(期限:2024年5月3日)				
	言語スキル	日本語、中国語(広東語、北京語)、英語				
自己PR、趣味、	持技など		通勤時間			
作する中でその楽 た。100万人以上の	をしさを感じ、 のプレイヤーと	を抱き、実際にゲームを制 ゲーム開発の道を選びまし と1.5億円以上の売上を持つ クの開発経験があり、これ		約 時間 分		
を活かしてプロジェクトを円滑に進める能力があり 学生時代からBlizzardの「Warcraft 3」のマップ 始め、UnityやAIの勉強と研究を大学と大学院で行 Ember Entertainment社を退職後はUnreal Engine		raft 3」のマップ開発から と大学と大学院で行い、	扶養家族(配偶者を除く			
学習。アニメと日本語が好きで、日本語能力試験N1に合格し、日本のゲーム業界イベントに積極的に参加。趣味はゲーム以外にエレキギター、フィギュアスケート、コスプレ、アニメ鑑賞。		、日本語能力試験N1に合格 に積極的に参加。趣味は	0	人		
· / - / × · · · · · · · · · · · · · · · · · ·			配偶者	配偶者の扶養義務		
			無	無		

本人希望記入欄(特に給与、職種、勤務時間、勤務地、その他についての希望などがあれば記入)

職種:ゲームエンジニア

ゲームポートフォリオ: https://master.d2qyb13wnib5il.amplifyapp.com/

■職務履歴書概要

ゲームエンジンを使ってPCゲーム、スマホソーシャルゲームのクライアントサイド開発全般を行っておりました。 インディーゲーム開発の経験もございます。

UnityとC#の技術を有しております。現在はワーキングホリデーで日本に滞在中ですが、今後は世界で一番熱中できる面白いゲーム制作に携わりたいと考え、日本での就職を希望しています。

■得意とする分野・スキル

- ・Unityを使ってC#によるゲームクライアントサイド開発全般(ゲームプレイロジック、UI制御作成、システムの設計や実装、ツール開発、パフォーマンスチューニング)
- ・中国語、英語への翻訳

■会社履歴

期間	会社名
1010 0/1 July	フリーランス
2022年3月 ~ 2023年2月	Ember Entertainment (Realm of Alters Limited)
2020年6月 ~ 2022年2月	Feeling Game Company
2017年7月 ~ 2017年9月	株式会社 Guangdong Advertising Group CO.LTD

■職務経歴詳細

フリーランス 2022年3月 ~ 現在

事業内容:ゲーム開発、翻訳、デバッグ、ツール制作

期間	プラットフォーム	プロジェクト	業務内容•担当詳細	環境·言語	雇用形態
期间 2023年10月 ~現在	Vブットノオーム Windows	「GUARDS!」 ■関連リンク: https://store.steampowe red.com/app/2514460/G UARDS/ ■ジャンル ・アクション ・マルチプレイヤー ■ゲーム規模 現在も開発中 ■体制4名 ・ディレクター:1名 ・プログラマー:2名 ・ゲームテスター+ローカ ライゼーション:1名(本 人)	業務内谷・担当詳細・QA、デバッグ、テスト・日本語への翻訳	環境・言語 【OS】 Windows 【言語】 C++ 【Tool】 Unreal Engine Rider Github	アリーランス フリーランス (***)
2023年3月~2023年9月	Windows	「ビリビリ動画サイト弾幕 シューティングゲーム」 ■ジャンル ・横スクロールシューティ ングゲーム ■ゲーム規模 開発中断 ■体制3名 ・プランナー:1名 ・プログラマー:2名(本 人)	ゲームプレイロジック全般 ・戦闘システムの制作 ・キャラクタースキルの制作 ・敵AIシステムの作成 ・プロジェクトのスケジュール管理 ・デバッグ、テスト ・UI画面の表示、制御作成	【OS】 Windows 【言語】 C# 【Tool】 Unity Rider Github	フリーランス
2023年3月 ~2023年6月	iOS, Windows	「Doki Doki House」 ■関連リンク: https://apps.apple.com/	Windows版のツール開発担当 ・ノーコードでノベル	[OS] Windows	フリーランス

	hk/app/%E5%BF%83%E8	ゲームを作れるツール	【言語】	
	%B7%B3%E5%BA%A6%	の制作(Excelを読み込	Python	
	E5%81%87%E5%B1%8B/i	んでRenpyのコードを	1 yelloll	
		自動的に作成するツー	【Tool】	
	<u>d1604558574</u>			
		ル)	Renpy	
	■ジャンル		Visual Studio Code	
	・ノベルゲーム		Github	
	■ゲーム規模			
	・iOS版プレイヤー数約5			
	万			
	/ •			
	・Windows版現在も開発			
	中			
	■体制4名			
	・プロデューサー:1名			
	·デザイナー:1名			
	・プログラマー:2名(本			
	人)			

Ember Entertainment (Realm of Alters Limited)2022年3月 ~ 2023年2月事業内容: PCゲーム開発

従業員数:12名

促来貝数:1 <i>i</i>	44				
期間	プラットフォーム	プロジェクト	業務内容•担当詳細	環境·言語	雇用形態
2022年3月	Windows	「Apeiron」	クライアントサイド全般	[OS]	正社員
~2023年2月		■関連リンク:	戦闘システムの制作	Windows	
2020 273		https://apeiron.fooniem	・キャラクタースキルの		
		agus.com/	制作	【言語】	
			・socket.ioを通じてオン	C#	
		■ジャンル	ライン対戦ゲームの通		
		·NFT	信、同期	[Tool]	
		・アクション	・敵AIシステムの作成	Unity	
		・RTS(リアルタイムストラ	・カードシステムなどの	Rider	
		テジー)	担当	Github	
		・カードバトル	・エンジニア面接官の		
			担当		
		■ゲーム規模	・新人プログラマーの育		
		現在も開発中	成		
		201201701	・プロジェクトのスケ		
		■体制11名	ジュール管理		
		·プロデューサー:1名	V - // 6/4		
		ディレクター:1名			
		・デザイナー:2名			
		・プランナー:1名			
		・プログラマー:6名(本			
		人)			
I	:	:	:	:	<u>:</u>

Feeling Game Company2020年6月 ~ 2022年2月事業内容:モバイルゲームソフトの企画・開発・販売

従業員数:8名

世中 世	•	_0 \\ \\ \\ \\ \\ \\ \\ \\ \\ \\ \\ \\ \\	**************************************	# 1	- ロッチ
期間	プラットフォーム	プロジェクト	業務内容•担当詳細	環境•言語	雇用形態
2020年7月	スマートフォンアプ	「Every Hero」	クライアントサイド全般	[OS]	正社員
~	リ	■関連リンク:	・戦闘システムの制作	Windows	
2022年2月	(Android·iOS両対	https://apps.apple.com/	・ユーザーインター		
	応)	us/app/every-hero-smas	フェースの実装	【言語】	
		h-action/id1525597044	・装備システムの制作	C#	
			・パフォーマンスチュー		
		■ジャンル:	ニングの実行	[Tool]	
		・ソーシャルゲーム	・ゲームテストの実行	Unity	
		・ローグライク	・ゲーム広告の制作	Rider	
		・アクションRPG	・日本語への翻訳	Github	
				Final Cut	
		■ゲーム規模			
		・プレイヤー数は百万超			
		え			
		・売上は約1.5億日本円			
		以上			
		・App Storeでアクション			

2020年6月	スマートフォンアプ	ゲームランキング1位を獲得した実績あり ■体制8名 ・ディレクター:1名 ・デザイナー:2名 ・プログラマー:5名(本人) 「未公開プロジェクト」	ツール制作	[OS]	
~	J	■ジャンル:	・キャラクターボイスラン	Windows	
2022年7月	(Android · iOS両対	・人生シミュレーション	ダム生成ツールの制作		
	応)	ゲーム	キャラクターが音程に	【言語】	
);	応じて歌えるツールの	C#	
		■ゲーム規模	制作	Im 11	
		•開発中断		【Tool】 Unity	
		■体制4名		Visual Studio	
		ディレクター:1名		Github	
		・デザイナー:1名			
		・プログラマー:2名(本			
		人)			

株式会社Guangdong Advertising Group CO.LTD. 2017年7月 ~ 2017年9月

事業内容:広告 従業員数:約2000名

売上高:1319億日本円相当(2023年度)

70-22/197203		1 20/			
期間	プラットフォーム	プロジェクト	業務内容·担当詳細	環境·言語	雇用形態
2017年7月	Web	「社内システム」	社員データの管理シ	[OS]	インターンシッ
~		■概要:社内社員管理の	ステムの実装(データ	Windows	プ
2017年9月		システム	ベース)		
			・ユーザーインター	(DB)	
		■体制1名	フェースの実装	MySQL	
		・プログラマー:1名(本			
		人)		【言語】	
				Java	
				[Tool]	
				Webstorm	

■PCスキル/テクニカルスキル ゲームエンジン・ゲームエディター

Unity 5年以上
Unreal Engine 5 1年以上
Warcraft3 World Editor 10年以上
Dota2 Workshop 6ヶ月以上
Pygame 1ヶ月以上
Renpy 3ヶ月以上

<u>言語</u>

C# 5年以上
C++ 1年以上
Python 2年以上
HTML + JavaScript + TypeScript 4年以上
Java 3ヶ月以上

<u>語学力</u>

日本語 日本語能力試験N1

中国語(広東語、北京語)ネイティブ英語ビジネスレベル

■国籍

香港

■転職理由/新たな職場に求める事

<u>転職理由</u>

1社目:PCゲーム開発に携わりたかった為 2社目:日本へ移住することを決意した為

新たな職場に求める事

ゲームプレイ、またはシステムの設計や実装に携わることを希望いたします。

■ゲームポートフォリオ

https://master.d2gvb13wnib5il.amplifyapp.com/

■自己PR

ゲームの開発経験

合計14年のゲーム開発経験があり(勤務経験2年8ヶ月)、インディーゲーム開発や「Global Game Jam Hong Kong」のBest Original Game賞の受賞経験があります。

プレイヤー数100万人以上、売上1.5億円以上のソーシャルゲーム開発経験もあります。

チームメンバーとの連携

前職では、私はゲームのクライアントサイトの開発を担当し、サーバーサイトの開発は外部のエンジニアに委託していました。私はひたすらゲームプレイロジックを開発するではなく、サーバーエンジニアが設計したシステムを理解し、チーム内で効果的なコミュニケーションを図り、開発ルールを確立してから、効率的な開発を行いました。これにより、ゼロからやり直すリスクを軽減しました。

ゲームプレイヤーとしての経験

2歳から1000本近くのゲームをプレイし、ゲームのセンス、プレイヤー目線の洞察力があります。また、プレイしたゲームの詳細はExcelのリンクにまとめてあります。ご参照ください。

https://www.icloud.com/numbers/0nXZDARC5zeTivdz1lAZxF3jQ#Played_Games

ゲーム開発の勉強に熱心

中学2年生からBlizzardの「Warcraft 3」というゲームのマップ開発を独学で学び、大学と大学院でUnityやAIに関する勉強と研究を行いました。就職後も休日を利用してプログラム技術とクオリティ向上のために 「Designing Games」、「Game Programming Patterns」や、「Clean Code」などの書籍を熟読し、Ember Entertianment社を退職後は「GameDev.tv」やオンラインチュートリアルを利用してUnreal Engine 5を自主学習。日本滞在中には「UE勉強会」にも積極的に参加しています。

語学力とコミュニケーション能力

日本語能力試験N1合格しました。日本のゲーム業界イベントに積極的に参加しています。日本語、中国語、英語でのコミュニケーションが可能です。

幅広い趣味

ゲーム以外にもエレキギター、フィギュアスケート、コスプレ、アニメ鑑賞です。

■志望理由

ゲーム開発を選んだ理由

中学2年生の時に自らの手で面白いゲームを作りたいという夢を抱き、その後実際にゲームを制作することで作ったゲームに自ら夢中になり、他の人にも楽しんで遊んでもらえる喜びを感じ、この経験を通じて、ゲーム開発の道を選び、それを職業として追求することを決意しました。

日本に来た理由

日本への滞在理由は、私が日本のゲームに深い関心を抱いているからです。特に、From Softwareの「Sekiro」のような高難易度のアクションRPGに魅了されています。私の経験と知識を活かし、日本企業による素晴らしいゲーム開発に貢献したいと考えています。また、日本のアニメ、食べ物、文化も興味をもっており、そのため、2023年5月からワーキングホリデービザを利用して日本に滞在しております。